---
title: "pk_sample_size"
author: "Chao Cheng"
date: "`r Sys.Date()`"
documentclass: ctexart
output: 
  html_document:
    toc: yes
    toc_float: yes
    number_section: yes
    keep_md: no
  rticles::ctex: 
    toc: yes
    keep_tex: yes
    latex_engine: xelatex
---

```{r setup, include=FALSE}
knitr::opts_chunk$set(echo = TRUE)
knitr::knit_hooks$set(purl = knitr::hook_purl)
```

```{r}
library(tidyverse)
```


## 背景介绍

假设个体PK参数独立同分布服从log-normal分布，那么 **对样本取对数** 后，有

$$x_1, \cdots, x_n \overset{i.i.d.}{\sim} N\left(\mu, \sigma^2\right)$$

那么显然有

$$\frac{\bar{x} - \mu}{\sqrt{S^2 / n}}\sim t_{n - 1}$$

其中$\bar{x}$是样本均值，$S^2$是样本标准差，且

$$\frac{(n - 1)S^2}{\sigma^2}\sim\chi^2_{n - 1}$$
另外，在 **原始数据尺度** 上的CV满足(由log-normal性质得到)

$$CV = \sqrt{\mathrm{exp}(\sigma^2) - 1}$$

### 构造 $(1 - \alpha)$ CI

首先我们可以构造$\bar{x} - \mu$的CI。由于此时的数据进行了对数变换，那么实际上在原尺度上就是pk参数 over geometric mean的区间。

$$P\left(
-t_{1 - \alpha / 2, n - 1} * \sqrt{S^2 / n} \leq \bar{x} - \mu \leq t_{1 - \alpha / 2, n - 1} * \sqrt{S^2 / n}
\right) = 1 - \alpha$$

此时的区间（在对数变换后的尺度上） **半** 宽度为

$$t_{1 - \alpha / 2, n - 1} * \sqrt{S^2 / n}$$

_注意：_ 截图中的(0.7, 1.43)的区间，实际上在对数变换后对应着(-0.35, 0.35)，区间半宽度0.35。

### 符合半宽度要求的chance

利用$\frac{(n - 1)S^2}{\sigma^2}\sim\chi^2_{n - 1}$我们可以得到区间半宽度符合（小于等于）某一给定的界值（如0.35）的概率为

$$\begin{aligned}
&P\left(t_{1 - \alpha / 2, n - 1} * \sqrt{S^2 / n} \leq 0.35\right)    \\
=& P\left(\frac{(n - 1)S^2}{\sigma^2}\cdot \frac{t_{1 - \alpha / 2, n - 1}^2}{n} \leq 0.35^2 \cdot \frac{n - 1}{\sigma^2}\right)    \\
=& P\left(\chi^2_{n - 1} \leq \frac{0.35^2\cdot n(n - 1)}{t_{1 - \alpha / 2, n - 1}^2\sigma^2}\right)
\end{aligned}$$

即一个自由度为$n-1$的卡方分布随机变量，取值小于$\frac{0.35^2\cdot n(n - 1)}{t_{1 - \alpha / 2, n - 1}^2\sigma^2}$的概率。

### 截图结果的验证

```{r fun_get_chance, echo = FALSE}
Get_Chance <- function(n = 6, a = 0.1, cv = 0.15, width_limit = 0.35){
    # 注意：这里的`width_limit`是对数变换后的CI区间的**半宽度**要求
    sigma2 <- log(1 + cv ^ 2)
    t_cut <- qt(1 - a / 2, df = n - 1)
    chisq_cut <- width_limit ^ 2 * n * (n - 1) / t_cut ^ 2 / sigma2
    chance <- pchisq(chisq_cut, df = n - 1)
    return(chance)
}
```

```{r}
a <- 0.1
cv <- 0.4
n <- 6
width_limit <- 0.35

# Get_Chance() 定义见后文
chance <- Get_Chance(n = n, a = a, cv = cv, width_limit = width_limit)
print(paste0("Change is : ", chance))

```
```{r, echo = FALSE}
width_vec <- seq(from = 0.1, to = 0.5, by = 0.025)
chance_vec <- Get_Chance(n = n, a = a, cv = cv, width_limit = width_vec)
tibble(width = width_vec, chance = chance_vec) %>%
    ggplot(aes(x = width, y = chance)) + 
    geom_line() + 
    geom_point() + 
    labs(x = "Half width (under log scale)", 
         y = "Chance")
```

## Case1: 给定CV，Chance和alpha后的CI

在给定Chance，CV, alpha和 __样本量__ 后，实际上我们就可以得到（对数变换后）的CI半宽度，从而得到原始尺度上的区间


```{r}
Get_Width <- function(n = 6, a = 0.1, cv = 0.15, chance = 0.7){
    # 注意：本函数计算的是log变换后尺度上的区间半宽度
    sigma2 <- log(1 + cv ^ 2)
    t_cut <- qt(1 - a / 2, df = n - 1)
    chisq_cut <- qchisq(chance, df = n - 1)
    width <- sqrt(chisq_cut * t_cut ^ 2 * sigma2 / n / (n - 1))
    return(width)
}
```

```{r}
cv_vec <- seq(from = 0.15, to = 0.4, by = 0.05)
chance_vec <- c(0.7, 0.8)
n_vec <- 6
a <- 0.1
res <- expand.grid(cv = cv_vec, chance = chance_vec, n = n_vec, a = a)
for(i in seq(nrow(res))){
    tmp <- Get_Width(n = res$n[i], a = res$a[i], 
                     cv = res$cv[i], chance = res$chance[i])
    res$lower[i] <- exp(-tmp)
    res$upper[i] <- exp(tmp)
    res$width_log[i] <- abs(tmp)    # log变换尺度上的区间半宽度
}
knitr::kable(res)
```

```{r, echo = FALSE}
write_csv(res, file = "case1.csv")

fig <- ggplot(res, aes(y = cv)) + 
    geom_errorbarh(aes(xmin = lower, xmax = upper), height = 0.01) + 
    facet_grid(rows = vars(chance), cols = vars(n), labeller = label_both) + 
    labs(x = "")
print(fig)
```

## Case2: 给定CV，alpha和CI后的chance

在给定CV，alpha，CI(实际上是半宽度的要求）和 **样本量** 后，我们可以得到相应的CI符合半宽度要求的chance

```{r, ref.label="fun_get_chance", eval = FALSE}
```

```{r}
cv_vec <- seq(from = 0.15, to = 0.4, by = 0.05)
width_limit <- 0.3576744    # 原始尺度上的(0.7, 1.43)对应对数尺度上的0.35的半宽度
n_vec <- 6
a <- 0.1

res <- expand.grid(cv = cv_vec, n = n_vec, width_limit = width_limit, a = a)
for(i in seq(nrow(res))){
    tmp <- Get_Chance(n = res$n[i], a = res$a[i], 
                      cv = res$cv[i], width_limit = res$width_limit[i])
    res$chance[i] <- tmp
}
knitr::kable(res[, c("cv", "n", "chance")])
```

```{r, echo = FALSE, fig.showtext=TRUE}
write_csv(res, file = "case2.csv")

fig <- res %>%
    ggplot(aes(x = cv, y = chance)) + 
    geom_line(aes(color = factor(n))) + 
    geom_point(aes(color = factor(n))) + 
    labs(color = "sample size(n)", 
         title = paste0("alpha =", a, ", 对数变换后CI半宽度限制：", width_limit))

print(fig)
```


## Appendix

### sessioninfo

```{r}
sessioninfo::session_info()
```